臺灣板橋地方法院刑事判決　　　　　　　　　　　　九十三年度簡上字第二一五號
　　上　訴　人
　　即　被　告　乙○○
右列上訴人因毀損等案件，不服本院九十三年度簡字第八四八號中華民國九十三年三
月二十二日第一審判決（聲請案號：九十三年度偵字第七二四號），提起上訴，本院
管轄之第二審合議庭判決如左：
    主  文
上訴駁回。
    事  實
一、乙○○於民國九十二年十二月二十六日下午一時許，雙手帶上黑色手套，並攜帶
    鐵製、尖端銳利之螺絲起子二支與鉗子一支，基於侵入住宅之犯意，以不詳方法
    ，未經許可無故侵入台北縣板橋市○○路八十一號、八十三號公寓共用樓梯間後
    ，至同路八十一號五樓丙○○
    螺絲起子、鉗子撬壞丙○○住宅鐵門之欄杆鐵條（空心材質）二支、大鎖，進而
    損壞該鐵門，並開啟鐵門，及以不詳方法打開木門之方式，接續無故侵入該住宅
    ，適當時在屋內睡覺之丙○○聽聞撬壞鐵門欄杆鐵條掉地及開啟鐵門之聲響，起
    身至上址客廳查看發現乙○○，而乙○○見狀轉身循屋頂，自相鄰頂樓建築物即
    台北縣板橋市○○路八十五號、八十七號共用之樓梯間逃匿，丙○○在後緊追，
    直至台北縣板橋市○○路一三三巷三四號前將乙○○逮捕後報警處理，並自乙○
    ○身穿之夾克外套內，扣得其所有之黑色手套一雙、螺絲起子二支與鉗子一支。
二、案經被害人丙○○訴由台北縣政府警察局海山分局報請臺灣板橋地方法院檢察署
    檢察官偵查，聲請本院以簡易判決處刑。
    理  由
一、訊據上訴人即被告乙○○固坦承於右揭時、地，遭告訴人丙○○緊追後，在台北
    縣板橋市○○路一三三巷三四號前被逮捕，並自被告身穿夾克外套內扣得黑色手
    套一雙、螺絲起子二支與鉗子一支之事實，但矢口否認被訴無故侵入住宅、毀損
    等犯行，辯稱：伊沒有進入告訴人家裡，而是站在板橋市○○路八十五號、八十
    七號大樓二、三樓樓梯間，伊聽到有人喊抓賊，一時心慌往上看時，只看到告訴
    人一直指，伊就趕快跑，「阿德」當時是往上面走，後來不知去向，且當時天氣
    冷，「阿德」把夾克借給伊穿，扣案工具就在夾克裡，是「阿德」說現在房子很
    便宜，想要買房子，叫伊陪他一起去，而告訴人之鐵門是遭大型工具破壞的，與
    伊無關云云。惟查：
（一）右揭犯罪事實，業據告訴人於偵查及審理中指證詳確，並有板橋市○○路八十
      一號、八十三號一樓共用大門照片二張、八十一號五樓鐵門受損照片四張及被
      告遭逮捕時照片一張附卷可稽，復有自被告被捕時身穿夾克外套內取出之黑色
      手套一雙、螺絲起子二支、鉗子一支扣案可資佐證。
（二）被告雖以前揭情詞置辯，然被告如何於上開時地無故侵入住宅、毀損他人鐵門
      等事實，告訴人已於本院審理中明確證述：板橋市○○路八十一號、八十三號
      及八十五號、八十七號分別共用一個樓梯，四樓頂是相通的，共用樓梯一樓大
      門平常都有上鎖，但八十五、八十七號一樓大門門鎖壞掉，平常都有人自由進
      出；九十二年十二月二十六日下午一時許，伊在板橋市○○路八十一號五樓家
      裡睡覺，聽到鐵門（後面還有一個木頭喇叭鎖的門）欄杆斷掉，且掉到地上聲
      音，因以前發生過竊案，伊特別警覺就自房門出去，看到被告要走進伊家中，
      當時鐵門、木門都被打開，（命指認）的確就是庭上的被告，其身體踏進室內
      ，當時被告離門口約一、二步距離，伊就用台語喊說「誰，你要做什麼？」，
      被告聽到且看見伊後轉身就跑，伊就拿著掃把追出去，被告則從隔壁棟八十五
      、八十七號共用的樓梯往下跑，伊一路追下去，下樓梯後，被告衝向住處旁邊
      巷子，伊追了約二、三百公尺才追到被告，追到被告後有打電話報警，等伊回
      去住處發現鐵門下方靠近內手把的欄杆被破壞，現場還留有二根欄杆，伊後來
      使用鐵門的鎖時，發現有壞掉跡象並自行換新鎖，而木門喇叭鎖沒有被破壞，
      且喇叭鎖當時是有上鎖的狀態，鐵門後來沒有換掉，是用鐵板把欄杆處全部封
      掉；被告被伊追到後，警察在其身上搜到一些工具；又伊追捕被告至八十五號
      樓梯時，並沒有其他人在那裡，只有被告一個人，伊追捕被告時最遠距離不超
      過十公尺，被告都在伊視線內，僅在轉角時曾經消失過，但消失時間不到幾秒
      鐘，伊確定所追的人是庭上被告等語屬實。告訴人指證詳確，尚無瑕疵可指，
      而告訴人與被告並無仇隙，衡情告訴人尚無甘冒誣告罪責而誣陷被告之理。再
      徵之上開現場照片所示，案發時間是下午一時許，當時現場光線明亮，告訴人
      應可清楚看見侵入者，且告訴人證述伊追捕被告至莒光路八十五號樓梯時，並
      沒有其他人在那裡，當時只有被告一個人，伊追捕被告時最遠距離不超過十公
      尺，被告都在伊視線內，僅在轉角時曾經消失過，但消失時間不到幾秒鐘等情
      詳確，是則依據當時情況，被告應無誤認被告之理，足認告訴人之指述非虛，
      其指證情節足堪採信。
（三）觀之被告於所提刑事上訴狀、辯護意旨狀中自陳：當時告訴人正在睡覺，何以
      認定被告有毀損、侵入住宅之情形，又為何現場並無打鬥、掙脫痕跡，且以扣
      案之證物要毀損上開鐵門是不可能的事，而鐵條破壞生鏽之程度，如用科學方
      法即可判斷是新或舊的破壞，甚且告訴人所居住之頂樓是一大型獨立頂樓違建
      ，觀其四周並無住戶搭建建物，僅告訴人把樓梯出口完全違法改建等語，足見
      被告對於板橋市○○路八十一號五樓房屋之現場情況甚為清楚，若被告未曾到
      過上址，何以其對於該房屋現場及告訴人鐵門上欄杆鐵條是否生銹等情形，均
      能清楚描述並提出質疑，足認被告應有到過板橋市○○路八十一號五樓房屋內
      及該公寓共用樓梯間，是被告辯稱：伊當時沒有進入告訴人家裡，而是站在板
      橋市○○路八十五號、八十七號大樓二、三樓樓梯間云云，不足採信。又，被
      告遭逮捕後自其身穿夾克外套內扣得黑色手套一雙、螺絲起子二支與鉗子一支
      ，已據告訴人證述屬實，此亦為被告所承認，而該扣案之螺絲起子二支與鉗子
      一支均係鐵製材質、尖端銳利之工具，且觀諸現場照片所示鐵門欄杆鐵條係空
      心材質，與鐵條遭破壞受損等情形，亦可能係該扣案起子、鉗子之破壞後所造
      成（至告訴人於審理中證稱伊判斷上開鐵門欄杆是遭人鋸壞乙節，顯係其個人
      意見或推測之詞，依刑事訴訟法第一百六十條規定，不得作為證據，併予敘明
      ）；參以告訴人亦證述當時伊在家裡睡覺，聽到鐵門欄杆鐵條斷掉在地上聲音
      ，伊警覺地從房門出去看到被告要走進伊家中等情，則告訴人聽聞欄杆鐵條掉
      地聲響與其起身至客廳查看之時間甚為短暫，俱徵被告案發時持上開扣案之螺
      絲起子、鉗子等工具，先以不詳方法，無故侵入板橋市○○路八十一號、八十
      三號公寓共用樓梯間後，至同路八十一號五樓告訴人之住宅外樓梯間，以上開
      起子與鉗子將告訴人之鐵門欄杆鐵條二根撬壞斷掉後，再伸手開啟鐵門並以不
      詳方法打開木門之方式，侵入告訴人之住宅內甚明。至被告辯解是「阿德」把
      夾克借給伊穿，扣案工具就在夾克裡，且「阿德」說房子很便宜，想要買房子
      ，叫伊陪他一起去，及告訴人之鐵門是遭大型工具破壞的，與伊無關云云，惟
      被告所辯各節與常情相違，且迄未舉出「阿德」之真實姓名、年籍以供調查，
      被告於偵查中供稱「阿德」是案發一週前認識的，嗣於本院準備程序中又供述
      案發時與阿德認識二個多月，所辯前後不一，其辯解之真實性顯非無疑，自難
      遽以採信。綜上，被告所辯顯係卸責之詞，均無足採。本案事證明確，被告犯
      行洵堪認定，應依法論科。
二、按住宅為人類日常居住之場所，公寓亦屬之，公寓樓梯間雖僅供住戶出入通行，
    然就公寓整體言，樓梯間亦為公寓之一部分，與公寓有密切不可分之關係，故亦
    應屬住宅。查被告未受允准進入台北縣板橋市○○路八十一號、八十三號公寓樓
    梯間及莒光路八十一號五樓住宅內，妨礙住戶住宅之安寧，核其所為，係犯刑法
    第三百五十四條之普通毀損罪、同法第三百零六條第一項之無故侵入住宅罪。被
    告先後未經許可侵入上址共用樓梯間及告訴人
    之犯意為之，僅侵害一個法益，應為接續犯，屬單純一罪，毋庸論以連續犯加重
    其刑，附此敘明。被告所犯上開二罪間，有方法、目的之牽連關係，應依刑法第
    五十五條牽連犯規定，從一重之毀損罪處斷。原審認被告所犯罪證明確，適用刑
    事訴訟法第四百四十九條第一項前段、第三項、第四百五十條第一項、第四百五
    十四條第二項、刑法第三百零六條第一項、第三百五十四條、第五十五條後段、
    第四十一條第一項前段、第三十八條第一項第二款、罰金罰鍰提高標準條例第一
    條前段、第二條規定，並審酌被告並無前科，素行良好，兼衡被告犯罪動機係意
    在侵入住宅竊盜而毀壞他人具有防盜功能之鐵門，及其犯罪手段、生活狀況、智
    識程度、犯後不知悔悟猶飾詞狡辯等一切情狀，量處拘役四十日，如易科罰金以
    三百元折算一日，且諭知被告所有供損壞上開鐵門時所用黑色手套一雙、螺絲起
    子二支、鉗子一支沒收，其認事用法均無不合，量刑亦稱妥適。上訴人即被告空
    言否認犯行，而指摘原審判決不當，為無理由，應予駁回。
據上論斷，應依刑事訴訟法第四百五十五條之一第一項、第三項、第三百六十八條，
判決如主文。
本案經檢察官甲○○到庭執行職務。
中　　　華　　　民　　　國　　九十三　　年　　　八　　　月　　 十八 　　日
                                臺灣板橋地方法院刑事第七庭
                                    審判長法  官  鄭水銓
                                          法  官  陳福來
                                          法  官  楊志雄
右正本證明與原本無異
本判決不得上訴。
                                          書記官  胡勤義
中　　　華　　　民　　　國　　九十三　　年　　　八　　　月　　 十八 　　日
附錄本案論罪科刑法條全文：
刑法第三百五十四條
毀棄、損壞前二條以外之他人之物或致令不堪用，足以生損害於公眾或他人者，處二
年以下有期徒刑、拘役或五百元以下罰金。
刑法第三百零六條
無故侵入他人住宅、建築物或附連圍繞之土地或船艦者，處一年以下有期徒刑、拘役
或三百元以下罰金。
無故隱匿其內，或受退去之要求而仍留滯者，亦同。
